【裁判字號】    97,上易,784
【裁判日期】    971023
【裁判案由】    竊盜
【裁判全文】
臺灣高等法院高雄分院刑事判決         97年度上易字第784號
上  訴  人
即  被  告  甲○○
上列上訴人因竊盜案件，不服臺灣高雄地方法院97年度易字第73
2 號中華民國97年8 月18日第一審判決（起訴案號：臺灣高雄地
方法院檢察署97年度偵字第4341號），提起上訴，本院判決如下
：
    主  文
原判決撤銷。
甲○○無罪。
    理  由
一、公訴意旨以：被告甲○○夥同真實姓名年籍不詳之2 名男子
    ，共同意圖為自己不法之所有，基於竊盜之犯意聯絡，於97
    年1 月29日18時許，在高雄市○○區○○路段，以自備之鑰
    匙竊取乙○○所有之車牌號碼5N─0748號自小貨車1 部（下
    稱系爭車輛）及車上所載之鐵材1 批（重約600 公斤、價值
    約新台幣4 萬元），得手後旋即逃逸，嗣於97年1 月30日凌
    晨1 時15分許，上開三人駕駛該自小貨車行經高雄縣大樹鄉
    ○○路產業道路時，因形跡可疑為警攔查，甲○○等人見狀
    即加速逃逸閃避臨檢，後旋棄車逃逸，為警追躡而當場逮捕
    ，並取回上述失竊之自小貨車1 部及車上所載之鐵材。因認
    被告甲○○涉犯刑法第321 條第1 項第4 款加重竊盜罪嫌。
二、公訴人認被告甲○○涉犯刑法第321 條第1 項第4 款加重竊
    盜罪嫌，係以被告甲○○陳述、證人乙○○、藍玉榮之證述
    及扣押筆錄、扣押物品目錄表、贓物認領保管單、照片附卷
    可稽，資為論據。
三、訊據上訴人即被告甲○○（下稱被告）否認有竊盜之犯行，
    辯稱其曾出借謝龍池新台幣（下同）5 千元，謝龍池乃於97
    年1 月29日下午11時許駕駛系爭車輛其上載有破舊鐵材1 批
    前來，向其表示要出賣該鐵材及清償欠款，其乃與謝龍池一
    同外出欲出賣鐵材，其並不知系爭車輛及其上鐵材1 批係竊
    取而來等語。
四、證據能力之說明：證人即被害人乙○○於警詢陳述贓物認領
    保管單固係被告以外之人於審判外之言詞及書面陳述，但檢
    察官、被告於於言詞辯論終結前均未聲明異議，且本院審酌
    並無其他證據可認有錯誤性及虛偽性，是依該言詞及書面陳
    述作成時之情況，即認為適當，依刑事訴訟法第159 條之5
    第2 項規定，自得為證據。
五、經查：
    (一)被害人乙○○所有5N－0748號自小貨車及車上鐵材1 批（
      重約600 公斤，價值約4 萬元）於97年1 月29日下午，在
      高雄市○○區○○路附近遭謝龍池竊取之事實，業據證人
      即被害人乙○○於警詢陳述所有車輛及鐵材遭竊等語已明
       (見偵卷第9 ～11頁），且證人謝龍池於原審審理中亦結
      證稱竊取乙○○所有之車輛及鐵材等語明確（見原審易字
      卷第22～26頁），並有贓物認領保管單及照片在卷可稽 (
      見偵卷第17～20、25頁），此部分事實即堪以認定。
    (二)另證人謝龍池於原審審理中結證稱曾積欠被告5 千元，又
      其竊取系爭車輛及車上鐵材1 批後，再乃謝龍池個人之決
      鐵材以清償欠款之情，亦核與被告之辯稱相符。復參以謝
      龍池竊得系爭車輛及車上鐵材1 批後，邀同被告駕車共同
      出賣鐵材，其後見警攔查即下車逃逸之情，固據證人謝龍
      池及證人即司法警察藍玉榮在原審結證甚明 (見原審易字
      卷第22～23、25～26 、28 頁），然證人謝龍池竊取系爭
      車輛及車上鐵材1 批後，為何不及時自行出賣鐵材，而要
      邀同被告駕車共同前往出賣，或因被告知悉可出賣鐵材之
      處所，或因被告有出賣鐵材之經驗，其原因不一而足，況
      將車輛交由他人駕駛，亦一般常見情況，至被告見警攔查
      即下車逃逸，係因謝龍池告知系爭車輛為贓車等語，已經
      證人謝龍池於原審結證在卷 (見原審卷第25頁），故均無
      從據此即推認被告與謝龍池共同竊取系爭車輛及車上鐵材
      1 批。此外，復查無其他積極證據足以證明被告有共同不
      法所有意圖及謀議竊盜行為，被告犯罪應屬不能證明。
六、原審未詳為推求，遽為論罪科刑之判決，即有未當，被告上
    訴意旨否認犯罪，指摘原判決不當，為有理由，自應由本院
    將原判決撤銷，並諭知被告無罪之判決。
七、至被告是否涉犯贓物罪嫌，應另由檢察官偵辦，附此敘明。
據上論結，應依刑事訴訟法第369條第1項前段、第364條、第301
第1項，判決如主文。
本案經檢察官郭振昌到庭執行職務。
中    華    民    國    97    年    10    月    23    日
                  刑事第八庭    審判長法  官   洪兆隆
                                      法  官   陳志銘
                                      法  官   郭玫利
以上正本證明與原本無異。
不得上訴。
中    華    民    國    97    年    10    月    23    日
                                      書記官   楊茱宜


司法院資訊處製作；財團法人民間司法改革基金會備份。
